最高法院刑事判決
111年度台上字第4669號
上  訴  人  吳○○  
上列上訴人因家暴妨害家庭案件，不服臺灣高等法院臺南分院中
華民國111年5月31日第二審判決（111年度上訴字第344號，起訴
案號：臺灣雲林地方檢察署110年度偵緝字第95號），提起上訴
，本院判決如下：
    主  文
上訴駁回。
    理  由
一、按刑事訴訟法第377條規定，上訴於第三審法院，非以判決
    違背法令為理由，不得為之。是提起第三審上訴，應以原判
    決違背法令為理由，係屬法定要件。如果上訴理由書狀並未
    依據卷內訴訟資料，具體指摘原判決不適用何種法則或如何
    適用不當，或所指摘原判決違法情事，顯與法律規定得為第
    三審上訴理由之違法情形，不相適合時，均應認其上訴為違
    背法律上之程式，予以駁回。
二、本件原審審理結果，認定上訴人吳○○有如原判決事實欄所載
    之家暴略誘犯行明確，因而撤銷第一審之科刑判決，依刑法
    第244條規定減輕其刑後，改判仍論處上訴人犯略誘罪刑（
    處有期徒刑6月，緩刑2年，緩刑期間付保護管束）。已詳敘
    其調查、取捨證據之結果，及憑以認定犯罪事實之心證理由
    ，並就上訴人否認犯行之供詞及所辯各語認非可採，亦予以
    指駁及說明。又本於證據取捨之職權行使，針對證人蕭○○（
    名字詳卷，上訴人之女）之部分證詞，如何不足為有利上訴
    人之認定，復已論述明白。所為論斷，核無悖於論理法則與
    經驗法則，且有卷內證據資料可資覆按，自不得任意指為違
    法。
三、犯罪事實之認定、證據之取捨及證明力之判斷，俱屬事實審
    法院之職權，此項職權之行使，倘未違背客觀存在之經驗法
    則與論理法則，復已敘述其憑以判斷之心證理由，即不違法
    ，觀諸刑事訴訟法第155條第1項規定甚明，自無許當事人任
    憑主觀妄指為違法而資為適法第三審上訴理由。原判決綜合
    上訴人不利於己部分之供述，證人蕭○○、證人即承辦本案之
    社工陳睿誠之證詞，卷附雲林地區行方不明兒童可疑遭受刑
    事犯罪被害情資知會單、警方尋獲甲女（姓名詳卷，民國10
    9年6月生，蕭○○之女）敘獎簽呈、失蹤人口系統資料表、員
    警職務報告，暨案內其他證據資料，本於事實審法院採證認
    事之職權行使及推理作用，相互勾稽結果，憑以判斷認定上
    訴人有略誘甲女之犯罪事實，已依序記明所憑證據及認定之
    理由。並說明：證人蕭○○、陳睿誠何以均無偽證誣陷上訴人
    之必要與動機。且載敘：綜觀蕭○○於偵、審所證關於上訴人
    於109年9月11日未經其同意即將甲女帶走，亦無向其說明去
    處，且與其電話聯繫時，未明確表示帶走甲女之原因及2人
    所在之處，且係其猜測上訴人假日會前往嘉義某佛堂，方聯
    絡警察前往尋獲等情節，核與警方尋獲甲女敘獎簽呈中所載
    本案尋獲經過相符。又敘明：蕭○○報警協尋後，警方隨即向
    雲林縣政府社會處通報，經承辦社工陳睿誠製作雲林地區行
    方不明兒童可疑遭受刑事犯罪被害情資知會單，觀諸知會單
    記載內容，佐以蕭○○、陳睿誠於偵、審中之證詞，互核結果
    ，因蕭○○出現急著報警，及曾向上訴人表明應速將甲女帶返
    之意，尋獲後亦表示不要再讓上訴人帶走甲女等舉止，顯見
    上訴人於客觀上已經將甲女置於一己實力支配之下，斷絕蕭
    ○○與甲女間之聯繫、刻意使甲女脫離蕭○○之監督而不帶回等
    行止，已使蕭○○無從行使對甲女之監護權，具有略誘之主觀
    意圖及客觀行為等旨綦詳。另就上訴人何以有略誘甲女之動
    機，及否認犯行所執伊是為了讓女兒蕭○○充分休息，才想帶
    著甲女一起到嘉義參加法會活動，安頓好後因為太累睡著，
    才沒有第一時間通知，隔天有用公共電話告知女兒稱上完課
    就會回去，此期間2、3天就有打電話報平安，女兒未跟伊講
    有申報甲女失蹤，社工也沒有叫伊把孩子帶回，伊有好好照
    顧甲女，沒有使未成年子女脫離有監督權人的主觀犯意，不
    構成略誘罪等各項辯解，何以係卸責之詞，而俱不足採，均
    已依據卷內資料逐一詳加指駁及說明其取捨之理由。凡此，
    概屬原審採證認事職權之適法行使，所為論斷說明，與經驗
    法則及論理法則俱屬無違，尤非單以推測或擬制之方法為裁
    判基礎，而有補強證據可資憑採，要無違法可言。上訴意旨
    仍執與原審相同辯解，漫稱：其並無使未成年子女與家庭或
    其他有監督權之人完全脫離關係之惡意私圖，亦未使用不法
    或不正手段長期剝奪蕭○○之親權，證人陳睿誠當日不在場，
    不知道當時情況，卻為虛偽陳稱蕭○○有打電話表示不要讓上
    訴人將甲女帶回去，求為改判無罪等語，係徒憑己見，而為
    指摘，自非合法之上訴第三審事由。
四、綜合前旨及其他上訴意旨，無非係置原判決之明白論斷於不
    顧，仍執前詞，對於事實審法院取捨證據與自由判斷證據證
    明力之職權行使，徒以自己說詞，任意指摘，並重為事實上
    之爭執，自非依據卷內訴訟資料，具體指摘原判決究有何不
    適用法則或適用不當之情形，核與法律規定得為第三審上訴
    理由之違法情形，不相適合。依上所述，本件上訴違背法律
    上之程式，應予駁回。
據上論結，應依刑事訴訟法第395條前段，判決如主文。
中　　華　　民　　國　　111 　年　　11　　月　　9 　　日
                  刑事第八庭審判長法　官  何  菁  莪
                                  法　官  何  信  慶
                                  法　官  朱  瑞  娟
                                  法　官  劉  興  浪
                                  法　官  黃  潔  茹
本件正本證明與原本無異
                                  書記官
中　　華　　民　　國　　111 　年　　11　　月　　16　　日